臺灣高雄地方法院刑事裁定
111年度聲字第1594號
聲  請  人  臺灣高雄地方檢察署檢察官
受  刑  人  趙祖慶




上列聲請人因受刑人數罪併罰有二裁判以上，聲請定其應執行之
刑（111年度執聲字第1282號），本院裁定如下：
    主  文
趙祖慶因犯如附表所示之肆拾罪，所處各如附表所示之刑，應執
行有期徒刑玖年貳月。
    理  由
一、聲請意旨略以：受刑人趙祖慶因犯如附表所示之罪，先後經
    法院判決確定，應依刑法第50條、第53條及第51條第5款之
    規定，定其應執行之刑，爰依刑事訴訟法第477條第1項聲請
    定其應執行刑等語。
二、按二裁判以上所宣告之數罪，均在裁判確定前所犯者，併合
    處罰之，但得易科罰金之罪與不得易科罰金之罪、得易科罰
    金之罪與不得易服社會勞動之罪、得易服社會勞動之罪與不
    得易科罰金之罪、得易服社會勞動之罪與不得易服社會勞動
    之罪等情形，須受刑人請求檢察官聲請定應執行刑者，始得
    依第51條規定定之；宣告多數有期徒刑者，於各刑中之最長
    期以上，各刑合併之刑期以下，定其刑期，但不得逾30年，
    刑法第50條、第53條、第51條第5款分別定有明文。另依刑
    法第53條所定，應依刑法第51條第5款規定定其應執行之刑
    者，由該案犯罪事實最後判決之法院之檢察官，聲請該法院
    裁定之，刑事訴訟法第477條第1項已有明定。再者，法律上
    屬於自由裁量之事項，有其外部性界限及內部性界限，並非
    概無拘束。依據法律之具體規定，法院應在其範圍選擇為適
    當之裁判者，為外部性界限；而法院為裁判時，應考量法律
    之目的，及法律秩序之理念所在者，為內部性界限。法院為
    裁判時，二者均不得有所踰越，是數罪併罰，有二裁判以上
    ，定其應執行之刑時，固屬法院自由裁量之事項，然仍應受
    前揭外部性界限及內部性界限之拘束。
三、經查：
(一)受刑人所犯如附表所示之罪，共40罪（計算式：38＋1＋1＝40
    ），先後經法院判處如附表所示之刑，並分別於附表所載之
    日期確定在案，且附表編號1之38罪曾經定應執行刑為有期
    徒刑1年確定（各罪之犯罪時間、判決案號、確定日期等詳
    見附表所載），此有各該判決書及臺灣高等法院被告前案紀
    錄表等件附卷可考，符合數罪定其應執行之刑之要件。經核
    ，本院為上開案件犯罪事實最後判決之法院，且受刑人本案
    所犯有不得易科罰金、得易服社會勞動之罪（即附表編號1
    所示之38罪）及不得易科罰金亦不得易服社會勞動之罪（即
    附表編號2、3）之罪，依刑法第50條第1項但書第1款之規定
    ，本不得定應執行刑，然受刑人已依刑法第50條第2項規定
    ，請求檢察官就附表所示之各罪聲請定應執行刑，有受刑人
    於111年8月31日提出之受刑人聲請書在卷可查，自有刑法第
    51條數罪併罰規定之適用。茲聲請人以本院為上開案件犯罪
    事實最後判決之法院，聲請定其應執行之刑，本院審核各案
    卷無誤，認其聲請為正當。
(二)復依前開說明，本院就附表所示案件，再為定應執行刑之裁
    判時，自應受前開裁判所為定應執行刑內部界限之拘束，不
    得重於上開曾經定應執行刑之罪與其餘各罪所示判決刑度加
    計之總和(即有期徒刑1年＋7月＋8年3月＝9年10月)。再衡酌被
    告所犯附表編號1、2之罪均為三人以上共同詐欺取財未遂罪
    (附表編號2之罪另與「參與犯罪組織罪」論以想像競合犯)
    、附表編號3之罪則為攜帶兇器強盜罪，其間之罪質差異(詐
    欺與強盜罪雖均有侵害財產法益，但強盜罪兼含對人身自由
    法益之侵害)，及各次犯行時間之間隔(附表編號1、2部分，
    受刑人係於106年10月15日起，直至同年11月22日止之間所
    犯，其負責從事以撥打電話方式實施詐騙，按日論罪之結果
    ，共計39罪，各罪時間間隔甚近，此部分各罪之非難重複程
    度高；而附表編號3之罪則是在107年1月27日所犯，與上開
    各罪亦相距不久)、侵害法益、各次犯行對於法秩序呈現高
    度之輕率態度、對於社會整體之危害程度，與受刑人仍有復
    歸社會之需要、刑罰之邊際效益遞減、痛苦程度遞增等總體
    情狀，暨衡酌受刑人對於本件定應執行刑案件以書面陳述之
    意見，希望法院從輕量刑等語（見卷附聲請定執行刑調查表
    ）等一切情形，定其應執行之刑如主文所示。
四、依刑事訴訟法第477條第1項，刑法第50條第1項、第2項、第
    53條、第51條第5款，裁定如主文。　
中　　華　　民　　國　　111 　年　　9 　　月　　20　　日
                  刑事第七庭    法　官  洪韻筑  
以上正本證明與原本無異。
如不服本裁定，應於收受送達後5日內，向本院提出抗告狀。
因疫情而遲誤不變期間，得向法院聲請回復原狀。
中　　華　　民　　國　　111 　年　　9 　　月　　20　　日
                                書記官  蔡嘉晏
附表：
編號  罪名     宣告刑   犯罪日期   （民國）       最後事實審         確定判決      法院及案號  判決日期 法院及案號  確定日期 1 三人以上共同詐欺取財未遂 有期徒刑6月，共38罪。 106年10月16日(聲請意旨誤載為15日)至106年11月22日間 (共38日，每日1罪) 臺灣高等法院107年度上訴字第3026號 108年4月9日 同左 108年4月30日 2 三人以上共同詐欺取財未遂 有期徒刑7月 106年10月15日(聲請意旨誤載為106年11月22日)     3 攜帶兇器強盜 有期徒刑8年3月 107年1月27日 本院109年度訴緝字第4號 109年4月24日 同左 109年6月24日 備註 編號1所示之宣告刑(共38罪)，經臺灣高等法院以107年度上訴字第3026號判決(即原判決)定應執行刑為有期徒刑1年確定。